【裁判字號】    97,上更(一),75
【裁判日期】    970606
【裁判案由】    違反毒品危害防制條例
【裁判全文】
臺灣高等法院高雄分院刑事判決      97年度上更(一)字第75號
上  訴  人
即  被  告  甲○○
                    （現於臺灣高雄看守所羈押中）
選任辯護人  林鴻駿律師
上列上訴人因違反毒品危害防制條例案件，不服臺灣高雄地方法
院96年度訴字第1300號中華民國96年10月9 日第一審判決（起訴
案號：臺灣高雄地方法院檢察署96年度偵字第7683號），提起上
訴，判決後經最高法院發回更審，本院判決如下：
     主  文
原判決撤銷。
甲○○連續販賣第一級毒品，累犯，處有期徒刑拾參年。扣案之
0000-000000 號行動電話壹支（含SIM 卡）沒收。未扣案之0000
-000000 號行動電話壹支（含SIM 卡）沒收，如全部或一部不能
沒收時，追徵其價額。未扣案之販賣第一級毒品所得新臺幣玖萬
貳仟元沒收，如全部或一部不能沒收時，以其財產抵償之。
    事  實
一、甲○○（綽號：「大仔」、「老仔」、「哥仔」、「球哥」
    、「火車」）前於民國87年間因肅清煙毒條例案件，經臺灣
    高雄地方法院以86年度訴字第1325號判處有期徒刑3年2月，
    嗣經本院以86年度上訴字第1377號駁回上訴確定，並於88年
    10月28日因縮短刑期假釋出監，至90年5 月26日交付保護管
    束期滿止，因未撤銷假釋，所處有期徒刑視為執行完畢。詎
    仍不知警惕，竟於前案執行完畢後5 年內，明知海洛因係毒
    品危害防制條例第2 條第2 項第1 款所稱之第一級毒品，非
    經許可不得販賣，竟基於意圖販賣海洛因以營利之概括犯意
    ，自95年4 月27日前之某日起至95年5 月8 日止，以所持用
    0000-000000 號、0000-000000 號（起訴書贅載0000-00000
    0 號、0000-000000 號、0000-000000 號）等行動電話作為
    販毒聯絡工具，於如附表一所示之時間、地點，各以如附表
    一所示之方式，連續販賣海洛因予如附表一所示之人，而以
    此方式牟利。嗣於96年3 月7 日下午1 時13分許，在高雄市
    苓雅區○○路與成功二路口，為警拘捕，並至其位於高雄市
    苓雅區○○路62巷15號4 樓之3 住處，扣得甲○○所有供販
    賣第一級毒品所用之門號為0000-000000 號行動電話1 支（
    含SIM 卡）。
二、案經臺南縣警察局移送臺灣高雄地方法院檢察署檢察官偵查
    起訴。
    理  由
壹、證據能力方面：
一、證人徐佩君、孫富田、林培允於警詢中所為之陳述有證據能
    力：
  (一)按被告以外之人於審判外之言詞或書面陳述，除法律有規定
    外，不得作為證據；被告以外之人於檢察事務官、司法警察
    官或司法警察調查中所為之陳述，與審判中不符時，其先前
    之陳述具有較可信之特別情況，且為證明犯罪事實存否所必
    要，得為證據，刑事訴訟法第159條第1項、第159條之2分別
    定有明文。是以被告以外之人於審判外之言詞或書面，即屬
    傳聞證據，因有悖法院直接審理及言詞審理之精神，妨礙當
    事人之反對詰問權，影響程序正義之實現，除法律別有規定
    外，原則上不具證據能力。又刑事訴訟法第159條之2所謂「
    前後陳述不符」之要件，應就前後階段之陳述進行整體判斷
    ，以決定其間是否具有實質性差異，而所謂「較可信之特別
    情況」，亦應就前後陳述時之各種外部情況進行比較，以資
    決定何者外部情況具有可信性，若陳述係在特別可信之情況
    下所為，則虛偽陳述之危險性不高，雖係審判外陳述，或未
    經被告反對詰問，仍得承認其有證據能力。就外部情況之認
    定，例如時間之間隔、是否為有意識之迴避、有無受外力干
    擾或事後串謀、以及警詢所作時之筆錄記載是否完整、是否
    出於自由意識陳述等情。法院應斟酌上列因素綜合判斷，細
    究陳述人問答態度、表情與舉動之變化，以查是否具較可信
    之特別情況，合先敘明。
  (二)證人徐佩君、林培允、孫富田於警詢中之陳述，與原審中之
    陳述不同，是渠等於警詢中所為之陳述與原審審理時之供述
    即有前後陳述不符之情。經查，證人徐佩君、林培允、孫富
    田於警詢時之證述，依其記載內容，係採取一問一答方式，
    且上開證人於警詢時之供述較接近案發時點，記憶應較為清
    晰，憑信性甚高，當時未直接面對被告，心理較為篤定，壓
    力較小，較有可能據實陳述，此由證人徐佩君、林培允、孫
    富田於警詢中證陳：精神狀況良好，意識清楚，可以接受製
    作筆錄，筆錄係出於自由意識下所為陳述等語自明（見警卷
    第13、89、43頁）。至於證人林培允雖辯稱：其95年4月27
    日於臺南縣警察局麻豆分局六甲分駐所製作警詢筆錄時，毒
    癮發作云云。惟其於該次警詢中證稱：警詢筆錄未遭使用強
    暴、脅迫、利誘、詐欺等不法方式取供，其所述均實在等語
    （見警卷第89頁）；且其在檢察官訊問時證稱：警詢筆錄實
    在等語，並未陳述其於六甲分駐所製作警詢筆錄時有毒癮發
    作之情（見偵卷第78頁），是證人林培允前開辯稱自與事實
    不符而不足採取，益徵證人林培允於警詢之陳述確具有任意
    性。嗣證人徐佩君、林培允、孫富田於原審審理時所為與警
    詢不同內容之陳述，顯係經權衡輕重，為袒護被告或恐被告
    對渠等不利等因素而所為之託詞，信憑性甚低。本院斟酌上
    開警詢供述證據之取得過程並無瑕疵，且與本案待證事實間
    具有相當之關聯性，以之為本案證據尚無不當，是揆諸前揭
    說明，證人徐佩君、林培允、孫富田於警詢之陳述，本院認
    符合刑事訴訟法第159條之2之情形而有證據能力。
二、證人蕭登福於警詢中所為之陳述有證據能力：
    按被告以外之人於審判中死亡者，其於司法警察官或司法警
    察調查中所為之陳述，經證明具有可信之特別情況，且為證
    明犯罪事實之存否所必要者，得為證據，刑事訴訟法第159
    條之3 第1 款定有明文。本件證人蕭登福於96年6 月11日死
    亡，致於審理中無法到庭接受被告詰問等情，有原審依職權
    查詢證人蕭登福之個人基本資料附卷可稽（ 見原審卷第202
    頁）。本院審酌其上開警詢之陳述，承辦員警已告知法定應
    告知事項，並依一問一答之方式所製作，又因證人蕭登福於
    警詢時證稱：意識清楚等語（見警卷第69頁），且警詢過程
    復有委任彭大勇律師到場（見警卷第68頁），確保證人權利
    ，訊畢亦經其過目確認後親自簽名無訛，有警詢筆錄可佐，
    故上開警詢筆錄作成時之外部情狀具有可信之特別情況，且
    為證明被告犯罪事實之存否所必要，依刑事訴訟法第159 條
    之3 第1 款規定，認具有證據能力。
三、證人徐佩君、林培允、孫富田於偵查中所為之陳述有證據能
    力：
  (一)按被告以外之人於偵查中向檢察官所為陳述，除顯有不可信
    之情況者外，得為證據；刑事訴訟法第159 條之1 第2 項定
    有明文。偵查中對被告以外之人所為之偵查筆錄，或被告以
    外之人向檢察官所提之書面陳述，性質上均屬傳聞證據。惟
    現階段刑事訴訟法規定檢察官代表國家偵查犯罪、實施公訴
    ，依法其有訊問被告、證人及鑑定人之權，證人、鑑定人且
    須具結，而實務運作時，檢察官偵查中向被告以外之人所取
    得之陳述，原則上均能遵守法律規定，不致違法取供，其可
    信度極高。被告以外之人前於偵查中已具結而為證述，除反
    對該項供述得具有證據能力之一方，已釋明「顯有不可信之
    情況」之理由外，不宜即遽指該證人於偵查中之陳述不具證
    據能力。
  (二)證人徐佩君、林培允、孫富田於偵查中，均經檢察官以證人
    之身分具結而為陳述，而被告及辯護人並未提及檢察官在偵
    查時有何不法取供之情形，亦未釋明上開供述有何顯不可信
    之情況，依前述說明，證人徐佩君、林培允、孫富田於偵查
    中之陳述自具有證據能力。
四、本案通訊監察書、雙向通聯紀錄及通訊監察譯文均有證據能
    力：
  (一)按有事實足認被告或犯罪嫌疑人有最輕本刑為3 年以上有期
    徒刑之罪嫌，並危害國家安全或社會秩序情節重大，而有相
    當理由可信其通訊內容與本案有關，且不能或難以其他方法
    蒐集或調查證據者，得發通訊監察書。前項通訊監察書，偵
    查中由檢察官依司法警察機關聲請或依職權核發；修正前通
    訊保障及監察法第5 條第1 項第1 款、第2 項定有明文。
  (二)本件被告涉嫌販賣第一級毒品海洛因，危害社會秩序情節重
    大，有相當理由可信其通訊內容與販賣毒品有關，難以其他
    方法蒐集或調查證據，經臺南縣警察局向臺灣臺南地方法院
    檢察署檢察官聲請核發通訊監察書，依法對被告與證人徐佩
    君、林培允、孫富田、蕭登福等人實施通訊監察，此有臺灣
    臺南地方法院檢察署通訊監察書、雙向通聯紀錄及通訊監察
    譯文等資料在卷可稽（見警卷第102至171頁），且檢察官、
    被告及辯護人亦均同意上開證據均有證據能力（見本院更一
    卷第129至130頁），是本院認本案通訊監察書、雙向通聯紀
    錄及通訊監察譯文均有證據能力。
五、本案其餘證據之證據能力：
    按傳聞法則之重要理論依據，在於傳聞證據未經當事人之反
    對詰問予以核實，乃予排斥，惟若當事人已放棄對原供述人
    之反對詰問權，於法院審判時表明同意該等傳聞證據可作為
    證據，基於證據資料愈豐富，愈有助於真實發現之理念，並
    貫徹刑事訴訟法修法加重當事人進行主義之精神，確認當事
    人對於證據能力有處分權之制度，傳聞證據經當事人同意作
    為證據，法院認為適當者，亦得為證據。另當事人於調查證
    據時，對於傳聞證據表示「沒有意見」、「對於證據調查無
    意見」，而未於言詞辯論終結前聲明異議，應視為已有將該
    等傳聞證據採為證據之同意，此刑事訴訟法第159 條之5 定
    有明文。檢察官、被告及辯護人於本院準備程序時已表示對
    於全案卷證其餘證據之證據能力均無意見，且同意作為本案
    之證據（見本院卷第43頁），依刑事訴訟法第159 條之5之
    規定，檢察官、被告及辯護人已同意本案其餘證據均有證據
    能力，本院斟酌該等證據並非非法取得，亦無證明力明顯過
    低之情形，是該等證據，均得採為證據。
貳、有罪部分：
一、訊據上訴人即被告甲○○（下稱被告）矢口否認有何販賣海
    洛因之犯行，辯稱：伊不認識徐佩君、孫富田及林培允，也
    沒有販賣海洛因給他們云云。經查：
  (一)被告於附表一所示之時間、地點，分別販賣海洛因予徐佩君
    、孫富田及林培允之事實，業據證人徐佩君於原審審理中
    證陳：伊綽號「樂樂」，於95年4 、5 月間，先以所持用00
    00-000000 號、0000-000000 號行動電話，撥打被告所持用
    0000-000000 號行動電話聯絡後，由孫富田開車，在高雄市
    ○○路與民族路口之全家便利商店，由伊下車，以1 錢新臺
    幣（下同）3 萬6 千元或半錢1 萬8 千元之代價，向綽號「
    哥仔」之人購買海洛因2 、3 次或3 、4 次，平均10天至半
    個月買1 次，「哥仔」就是在庭之被告，交易之方式係先拿
    錢給被告，嗣被告騎車去附近的某巷子內拿毒品給伊，伊與
    被告見面都是要買毒品等語綦詳（見原審卷第120 至127 頁
    ）。證人孫富田於原審審理中證陳：95年4 、5 月間，曾
    與徐佩君等人共同合資向被告購買海洛因2 、3 次，伊均稱
    呼被告為「大仔」或「老仔」，交易毒品之方式係由徐佩君
    先以行動電話與被告聯絡，再由其開車載徐佩君等人，在高
    雄市○○路與民族路口，以1 錢3 萬6 千元或半錢1 萬8 仟
    元之代價，向被告購買1 錢之海洛因2 次、半錢之海洛因1
    次，「大仔」就是在庭之被告（經其當庭指認，見原審卷第
    147 頁）。第1 次是伊與徐佩君及林培允一起合資向被告購
    買毒品，其他2 次都是伊與徐佩君一起去購買，到交易地點
    後，徐佩君先給被告錢，等10多分鐘後，被告就會拿毒品給
    徐佩君，第1 次係購買3 萬6 千元，其餘2 次有1 次係購買
    1 萬8 仟元等語明確（見原審卷第146 至152 頁）。證人
    林培允先於警詢中證稱：海洛因係向綽號「老仔」購買，「
    老仔」就是被告，於95年4 月27日下午3 時許，在高雄市○
    ○路，以2 千元之代價，向被告購買海洛因0.02公克等語明
    確（見警卷第87頁倒數第3 行、第88頁第11行、倒數第1 行
    以下至第152 頁）；復於原審審理時證稱：伊與綽號「樂樂
    」（即證人徐佩君）之女子及「阿田」（即證人孫富田）之
    人合資，並一起開車南下，在高雄市○○路某統一超商，向
    綽號「老仔」之人購買海洛因，「樂樂」要伊先交錢，再由
    「樂樂」跟「老仔」接洽，「樂樂」表示要約半小時後才能
    拿到毒品，伊在遠處看「樂樂」與「老仔」交易毒品時，被
    告好像就是「老仔」，伊向「老仔」購買海洛因2 次等語綦
    詳（見原審卷第184 、187 頁）。參諸上開證人證詞，可知
    證人徐佩君、孫富田除共同出資向被告購買海洛因2 次外，
    復與證人林培允共同出資，向被告購買海洛因1 次，前後計
    購買海洛因3 次，第1 次係購買3 萬6 千元，其他2 次則分
    別購買3 萬6 千元、1 萬8 千元之海洛因；至證人林培允除
    與證人徐佩君、孫富田共同出資向被告購買毒品海洛因外，
    復於95年4 月27日單獨向被告購買毒品海洛因2 千元。
  (二)關於被告持用0000-000000 號行動電話之事實，已據證人徐
    佩君證述如前。再者，被告於原審審理時自陳：伊好像曾使
    用過0000-000000 號行動電話，伊綽號為「宏一」、「火車
    」及「球哥」等語（見原審卷第237頁 ）；於本院準備程序
    時亦自陳：伊曾使用過0000-000000 號、0000-000000 號、
    00 000000000號行動電話，伊綽號為「球哥」、「火車」等
    語（見本院更一卷第47、134 頁）。且觀諸0000-000000 號
    行動電話之監聽資料所載，通話者確以「兄哥」、「球哥」
    及「火車大」等綽號稱呼0000-000000 號行動電話之使用人
    等情，有該譯文資料可參（見警卷第103 、113 、115 頁）
    。是被告既自承使用過0000-000000 號行動電話，而持用00
    00-000000 號行動電話者之綽號亦與被告綽號相符，足認00
    00-000000號行動電話確為被告所使用無訛。
  (三)被告、證人林培允係分別持用門號0000-000000號、0000-00
    0000號行動電話之事實，業據被告、證人林培允各於警詢及
    原審中陳述明確（見原審卷第14頁第12行以下、第67頁警詢
    筆錄之「受詢問人電話號碼」欄）。又經警對證人林培允上
    開行動電話施以通訊監察，其中證人林培允確曾於95年4 月
    27日中午12時10分起至下午2時3分止，陸續撥打上開行動電
    話與被告所持用之0000-000000號行動電話聯絡3次（監聽譯
    文詳如附表2 所示，有通訊監察書及監聽譯文資料可參，見
    警卷第104至105頁）。嗣證人林培允雖於原審審理中翻異前
    供，改證述；95年4 月27日，單獨與「老仔」（即被告）約
    定購買毒品，但到達後，可能因為不熟，並未見到「老仔」
    等語（見原審卷第192頁第5至7行 ）。惟觀之前開監聽譯文
    資料，證人林培允欲單獨至高雄向被告購買毒品前，先撥打
    電話與被告聯絡，嗣到達高雄後（行動電話基地台顯示位址
    為高雄市三民去察哈爾一街15號7 樓樓頂），即再撥電話向
    被告表示已快到達交易地點，被告則回稱：已在樹下等語。
    因被告、證人林培允通話時，被告並未詢問證人林培允係何
    人，亦未過濾身分，顯見被告與證人林培允並非不相識。再
    者，被告既已表明現在樹下，足見被告已在交易地點等候證
    人林培允，如雙方在交易地點並未碰見，或決定取消交易，
    證人林培允應會再次撥打電話予被告，確認被告位置；被告
    如不欲交易毒品，自應會在電話中或另撥電話表明取消之意
    ，又何須特別趕至交易毒品地點，向證人林培允表示不欲交
    易毒品？且依上開監聽譯文資料，證人林培允於95年4月27
    日下午2時3分許，撥打電話與被告聯絡，表示快到交易地點
    後，雙方即未再於同日聯絡，堪認證人林培允確係單獨與被
    告完成交易毒品行為，故無庸就毒品交易事宜再行聯絡。因
    此，證人林培允嗣於原審翻異前詞之上開證述，即與事實不
    符而不可採信。從而，被告於如附表1編號2所示時地，販賣
    海洛因2千元予證人林培允之事實，洵堪認定。
  (四)另證人徐佩君、孫富田係共同持用0000-000000 號行動電話
    之事實，業據證人徐佩君於原審審理中證陳明確（見原審卷
    第125頁倒數第4行以下）。又經警對被告所持用之0000-000
    000號、0000-000000號行動電話施以通訊監察，證人林培允
    、孫富田、徐佩君確自95年4月27日起，於附表2、3、4所示
    之時間，分別以所持用之0000-000000號、0000-000000號行
    動電話與被告所持用0000-000000號、0000-000000號行動電
    話聯絡（ 監聽譯文資料詳如附表2、3、4所示，此有臺灣臺
    南地方法院檢察署通訊監察書、雙向通聯紀錄及通訊監察譯
    文等資料在卷可稽，見警卷第102至171頁）。再證人徐佩君
    於原審審理中證陳：與被告見面之目的係要購買毒品等語（
    見原審卷第127頁第2行至第5行 ），且參以：如附表三所
    示監聽譯文資料，證人孫富田於95年5月4日撥打電話（因監
    聽後顯示係男音，故應為孫富田，而非徐佩君）與被告聯絡
    後，即表示：已下來了（ 即已至高雄）要「1個」等語，被
    告應允後，即撥打電話與0000-000000 號行動電話持用者聯
    絡，並表示要「電池1粒」等語，嗣雙方陸續聯絡後，0000-
    000000號行動電話之持用者，同意10分鐘後交貨。對照證人
    孫富田、徐佩君前開於原審審理中之證詞，足認證人孫富田
    、被告於監聽時分別表示「1 個」、「電池1 粒」等暗語，
    應係指購買海洛因1 錢（價格3 萬6 千元）。再者，觀諸被
    告與0000-000000 號行動電話持用者之對話內容，被告係向
    0000-000000 號行動電話持用者要求交付「電池1 粒」（即
    海洛因1 錢），並無證據證明被告係代該行動電話持用者販
    賣毒品，而具有共犯關係。如附表四所示監聽譯文資料，
    證人徐佩君分別於95年5 月8 日晚上8 時27分、晚上8 時28
    分許及晚上10時6 分許，曾與被告聯絡，證人徐佩君先表示
    要下去（即至高雄），被告同意後，即表示1 小時左右會至
    交易地點。之後，證人徐佩君到達交易地點後，旋聯絡被告
    ，並表示到了，被告則回稱好（基地台位址係高雄市新興區
    ○○○路97號12樓屋頂，核與交易地點相近）。對照證人孫
    富田、徐佩君前開於原審審理中之證詞；及證人孫富田、徐
    佩君係共同出資向被告購買毒品2 次（不含另與證人林培允
    共同出資購買海洛因3 萬6 千元部分），其中1 次係3 萬6
    千元，1 次係1 萬8 千元，因證人徐佩君、孫富田已於95年
    5 月4 日，共同出資購買海洛因1 錢3 萬6 千元，故本次應
    係購買海洛因半錢1 萬8 千元。從而，由於證人徐佩君、孫
    富田於原審審理中之證詞，核與如附表三、四所示監聽譯文
    資料大致相符，是此部分之事實，亦堪認定。由此益徵被告
    販賣毒品海洛因之模式，均係林培允、孫富田、徐佩君與被
    告聯絡欲向被告購買毒品海洛因，並先交付價金予被告後，
    被告始向上游（即0000000000行動電話持用人）調取毒品海
    洛因，再販賣交付毒品予林培允、孫富田、徐佩君等人，質
    言之，被告係先收取購毒者所交付之價金後，再持以向上游
    調取毒品，而賺取其中之差價。是被告於本院審理中辯稱：
    伊沒有磅秤，且那時在做工，怎麼可能賣3 萬6 千元的海洛
    因給他們云云（見本院更一卷第134 至135 頁），即無足採
    。
  (五)至證人孫富田雖於95年5月6日晚上8時9分許，曾撥打電話與
    被告聯絡，並表示現在要出發了（即至高雄），惟觀之該次
    對話前後之相關監聽譯文（ 見警卷第111頁），被告係回稱
    ：快一點喔，太晚了等語，且當證人孫富田表示：好啦，1
    個小時半給我啦等語，被告僅回稱：喔！並未承諾欲販賣毒
    品予證人孫富田。況嗣後被告雖撥打電話予 0000-000000號
    行動電話之持用者，該0000-000000 號行動電話持用者，亦
    表示沒辦法過去等語，且當被告之後再撥打電話確定時，該
    0000-000000 號行動電話持用者僅約定在光華路、金門街口
    見面，在不知雙方見面時之談論內容，復亦無通聯資料顯示
    證人孫富田確曾南下高雄下，尚難認被告已向 0000-000000
    號行動電話持用者調取毒品，並販賣予證人孫富田，併此敘
    明。
  (六)又證人徐佩君雖於原審審理中證稱：不認識林培允，第1 次
    和「阿清」至高雄時，被告曾上我們車等語（見原審卷第12
    6頁第14行、倒數第3行以下），惟證人徐佩君、孫富田及林
    培允曾共同出資，向被告購買海洛因1錢3萬6 千元之事實，
    業據證人孫富田、林培允證述如前。再者，證人徐佩君之綽
    號為「樂樂」，證人林培允之綽號為「允仔」等情，分據證
    人徐佩君、林培允於原審審理中證陳明確（ 見原審卷第124
    頁第2行以下、第187頁倒數第5行以下 ）。因證人林培允於
    原審審理中證稱：係透過「樂樂」一起向被告購買毒品，95
    年4月27日係單獨向被告接洽購買毒品等語（見原審卷第192
    頁第6行至第13行）；且證人林培允於95年4月27日被查獲後
    ，即遭受羈押，嗣於96年5月8日起因另案執行迄今等情，有
    臺灣高等法院在監在押全國紀錄表1份在卷可參（ 見本院更
    一卷第117至118頁）。足見證人徐佩君、孫富田及林培允係
    於95年4月27日之前，共同出資向被告購買海洛因1錢，亦徵
    證人徐佩君至遲於95年4 月27日之前，即已認識證人林培允
    。另觀之監聽譯文資料（見警卷第113頁 ），被告與證人徐
    佩君於95年6月7日以電話聯絡時，被告曾向證人徐佩君提及
    「允仔」（即證人林培允）此人，顯見證人徐佩君應與證人
    林培允認識（證人徐佩君雖曾回答：是誰等語，但觀之前後
    對話內容，證人徐佩君應係詢問何人去找被告），否則被告
    豈會在對話中，談及與證人徐佩君不相識之人，是證人徐佩
    君前開證詞，尚難採信。從而，證人徐佩君、孫富田及林培
    允於95年4 月27日前之某日，在高雄市○○路、民族路口，
    共同出資3萬6 千元，向被告購買海洛因1錢之事實，亦甚明
    確。
  (七)徐佩君因於95年7月4 日12時50 分許採尿回溯26小時內之某
    時，施用第一級毒品海洛因犯行，於95年7月4日10時許，在
    臺南縣後壁鄉福安村下寮200之47號住處為警查獲，並在2樓
    梳妝台上國語辭典內扣得第一級毒品海洛因1包（ 毛重0.34
    公克，驗後淨重0.07公克），該扣案之毒品海洛因1 包係徐
    佩君與孫富田於95年5月間在高雄向被告所購買，當時係以1
    萬8 千元購得毒品海洛因半錢，購得後再分裝成若干小包，
    置於國語辭典內為警查獲等情，業據證人徐佩君證述綦詳（
    見警卷第12至13頁、第17頁），核與證人孫富田證述情節相
    符（見警卷第32、34、42頁）；嗣徐佩君亦因施用第一級毒
    品海洛因犯行，經臺灣臺南地方法院檢察署檢察官以95年度
    毒偵第1669號提起公訴，並經臺灣臺南地方法院以95年度訴
    第1207號判處有期徒刑8 月確定等情，亦有上開起訴書、宣
    示判決筆錄及臺灣高等法院被告前案紀錄表各1 份在卷可稽
    （見本院更一卷第69頁、第89至93頁）。足認證人徐佩君確
    因施用第一級毒品海洛因犯行於95年7 月4 日為警查獲，並
    扣得第一級毒品海洛因1 包（毛重0.34公克，驗後淨重0.07
    公克），該扣案之毒品海洛因1 包確係徐佩君與孫富田於95
    年5 月間在高雄向被告所購買無訛。
  (八)證人孫富田供稱其於附表一編號1、3、4所示之時間、地點
    向被告購買毒品海洛因等情，業如上述，且其因95年7月4日
    11時許採尿回溯26小時內之某時施用第一級毒品海洛因犯行
    ，於95年7月4日10時許，在臺南縣後壁鄉福安村下寮200之
    47號住處為警查獲，經臺灣臺南地方法院檢察署檢察官以95
    年度毒偵第1670號提起公訴，並經臺灣臺南地方法院以95年
    度訴第1215號判處有期徒刑8 月，嗣經臺灣高等法院臺南分
    院以95年度上訴第1255號駁回上訴確定等情，亦有臺灣高等
    法院臺南分院95年度上訴第1255號判決書及臺灣高等法院被
    告前案紀錄表各1份在卷可稽（見本院更一卷第81頁、第119
    至120頁）。另證人林培允供稱其於附表一編號1、2 所示之
    時間、地點向被告購買毒品海洛因等情，亦如上述，且其因
    95年1月29日至95年4月27日連續施用第一級毒品海洛因犯行
    ，於95年4月27日15 時許，在臺南縣後壁鄉福安村下寮53號
    住處為警查獲，經臺灣臺南地方法院檢察署檢察官以95年度
    毒偵第1138號提起公訴，並經臺灣臺南地方法院以95年度訴
    第1058號判處有期徒刑11月確定等情，亦有臺灣臺南地方法
    院95年度訴第1058號判決書及臺灣高等法院被告前案紀錄表
    各1份在卷可稽（見本院更一卷第115至116頁、第121至123
    頁）。均足以佐證證人孫富田、林培允確有施用第一級毒品
    海洛因之犯行，且渠等所施用之毒品海洛因確係向被告所購
    買無訛。
  (九)證人徐佩君固於原審審理中證述：被告係幫伊調毒品，沒有
    賺錢等語（見原審卷第122頁倒數第2行以下）。惟因證人徐
    佩君復於原審審理中證稱：無法確認被告並未賺取任何差價
    等語（見原審卷第124頁倒數第5行以下），則證人徐佩君前
    開關於賺取差價之陳述，是否屬實，已非無疑。況邇來政府
    為杜絕毒品氾濫，毒害人民甚深，再三宣導教民眾遠離毒品
    、媒體之報導既深且廣，對於毒品之禁絕，應為民眾所熟悉
    。又政府對於查緝施用、轉讓及販賣毒品無不嚴格執行，且
    販賣毒品罪更係重罪，設若無利可圖，衡情一般持有毒品者
    ，當不致輕易將持有毒品交付他人。況第一級毒品海洛因價
    格不貲、物稀價昂，且販賣第一級毒品係違法行為，非可公
    然為之，亦無公定之價格，不論任何包裝，均可任意分裝增
    減分量，每次買賣價量，亦可能隨時依雙方間之關係深淺、
    資力、需求量及對行情之認知、來源是否充裕、查緝是否嚴
    緊，購買者被查獲時供述購買對象之可能性風險之評估等，
    因而異其標準，並隨時機動調整，非可一概而論，是販賣之
    利得，除經坦承犯行或價量俱臻明確外，委難查得實情，販
    賣之人從價差或量差中牟利方式雖異，其意圖營利之非法販
    賣行為則一，茍無任何利益可圖，被告實無甘冒風險，在與
    證人徐佩君、孫富田及林培允並非至親之下，將毒品無償交
    付。且觀之附表三之監聽譯文資料觀察，被告接聽孫富田之
    電話後，即與孫富田達成交易毒品之合意，並立即向某男調
    取毒品，倘若被告未從中賺取差額牟利，何以大費周章，在
    自己沒有毒品之情況下，又積極向他人調取毒品。從而，被
    告應有從中賺取差額利潤以圖利之意圖及事實，其主觀上確
    有牟利意圖，應堪認定。
  (十)綜上所述，被告雖以其經濟窘困，已無法繳交電費，自無資
    本可販入海洛因以販出等語置辯，惟被告因經濟窘困無法交
    出電費，與被告是否有販賣海洛因之間無必然之關連性，已
    如上述，是被告上開所辯，不可採信，本件事證已臻明確，
    被告犯行洵堪認定。
二、新舊法之比較適用：
    被告行為後，刑法業於94年2 月2 日修正公布部分條文，並
    於95年7月1日施行。依修正後刑法第2條第1項規定「行為後
    法律有變更者，適用行為時之法律。但行為後之法律有利於
    行為人者，適用最有利於行為人之法律」，此條規定與刑法
    第1 條罪刑法定主義契合，係規範行為後法律變更所生新舊
    法律比較適用之準據，是刑法第2 條本身雖經修正，尚無比
    較新舊法之問題，應一律適用裁判時之現行刑法第2 條，以
    決定適用之刑罰法律，先予敘明。又本次修正涵蓋之範圍甚
    廣，故比較新舊法時，應就罪刑有關之共犯、牽連犯、連續
    犯、有無累犯加重、自首減輕暨其他法定加減原因與加減例
    等一切情形，綜其全部罪刑之結果而為比較，有最高法院95
    年5月23日95年度第8次刑庭會議決議可資參照。茲就本案有
    關之新舊法比較部分，臚列如下：
  (一)被告行為後，刑法第33條第5 款關於罰金刑之規定業經修正
    ，修正前刑法第33條第5 款規定：「罰金：1 元（銀元）以
    上」，並依現行法規所定貨幣單位折算新臺幣條例規定，以
    銀元1 元折算新臺幣3 元，修正後刑法第33條第5 款則規定
    ：「罰金：新臺幣1000元以上，以百元計算之」，惟修正後
    刑法第33條第5 款所定罰金刑最低數額，較之修正前提高，
    自以修正前刑法第33條第5 款規定較有利於被告。
  (二)修正後刑法第56條連續犯之規定業經刪除，此雖非犯罪構成
    要件之變更，惟顯已影響行為人刑罰之法律效果，自屬法律
    變更。就被告多次販賣第一級毒品之犯行，依修正前刑法應
    認係連續犯，依修正後刑法則為數行為，應分論併罰，經比
    較新舊法結果，修正後之刑法非較有利於被告，依修正後刑
    法第2 條第1 項前段之規定，應適用被告行為時之法律，即
    修正前刑法第56條之規定論以連續犯（最高法院95年5 月23
    日95年第8 次刑事庭會議決議參照）。
  (三)關於累犯之規定，修正前刑法第47條規定：受徒刑之執行完
    畢，或受無期徒刑或有期徒刑一部之執行而赦免後，5 年以
    內再犯有期徒刑以上之罪者，為累犯，加重本刑至二分之一
    。修正後刑法第47條第1 項規定：受徒刑之執行完畢，或一
    部之執行而赦免後，五年以內「故意」再犯有期徒刑以上之
    罪者，為累犯，加重本刑至二分之一。新法限縮累犯之適用
    範圍，比較結果，自以修正後刑法第47條第1 項之規定較有
    利於被告。
  (四)被告所犯毒品危害防制條例第4 條第1 項之販賣第一級毒品
    既遂罪，法定本刑為死刑或無期徒刑減輕部分，修正前刑法
    第64條第2 項規定「死刑減輕者，為無期徒刑，或15年以下
    12年以上有期徒刑」，第65條第2 項規定「無期徒刑減輕者
    ，為7 年以上有期徒刑」，修正後刑法第64條第2 項規定「
    死刑減輕者，為無期徒刑」，第65條第2 項規定「無期徒刑
    減輕者，為20年以下15年以上有期徒刑」，經比較新舊法結
    果，以舊法較有利被告，依刑法第2 條第1 項前段之規定，
    自應適用較有利於被告之行為時法律，即修正前刑法第64條
    第2 項、第65條第2 項規定減輕之（最高法院95年5 月23日
    第8 次刑事庭會議決議六(五)參照）。
  (五)修正前刑法第59條原規定「犯罪之情狀顯可憫恕者，得酌量
    減輕其刑」，修正後則改為「犯罪之情狀顯可憫恕，認科以
    最低度刑仍嫌過重者，得酌量減輕其刑」。惟依該條修正理
    由，乃謂依實務見解，本條係關於裁判上減輕之規定，必於
    審酌一切之犯罪情狀，在客觀上顯然足以引起一般同情，認
    為縱予宣告法定最低刑度猶嫌過重者，始有其適用，故乃增
    列文字將此適用條件予以明文化。由是可知，修正前後有關
    本條酌減之規定對行為人並無有利或不利之差異，當無比較
    新舊法之問題。
  (六)按被告犯罪後法律有變更，而比較行為時及裁判時之法律時
    ，應就與罪刑有關之共犯、未遂犯、結合犯以及累犯加重、
    自首減輕、暨其他法定加減原因與加減例等一切情形，比較
    其全部之結果，而為整體之適用，不能割裂而分別適用新舊
    法有利之條文（最高法院95年度台上字第3735號判決意旨參
    照）。綜合上述各條文修正前、後之比較，以被告行為時即
    95年7 月1 日修正施行前之刑法，較有利於被告，自應依修
    正後刑法第2 條第1 項前段規定，適用修正前刑法之相關規
    定予以論處。
三、查海洛因係毒品危害防制條例第2條第2項第1款所定之第一
    級毒品，依法不得持有及販賣。核被告所為，係犯毒品危害
    防制條例第4條第1項之販賣第一級毒品既遂罪。被告於附表
    一所示之時間、地點，連續販賣第一級毒品海洛因予徐佩君
    、孫富田、林培允計4 次之犯行，時間緊接，所犯罪名相同
    ，顯係基於概括犯意反覆為之，為連續犯，爰依修正前刑法
    第56條規定，以一罪論，除法定本刑為死刑或無期徒刑部分
    不得加重外，其餘部分應加重其刑。又被告因販賣第一級毒
    品海洛因而持有海洛因之低度行為，應為販賣之高度行為所
    吸收，不另論罪。被告前於87年間因肅清煙毒條例案件，經
    臺灣高雄地方法院以86年度訴字第1325號判處有期徒刑3年2
    月，嗣經本院以86年度上訴字第1377號駁回上訴確定，並於
    88年10月28日因縮短刑期假釋出監，至90年5 月26日交付保
    護管束期滿止，因未撤銷假釋，所處有期徒刑視為執行完畢
    等情，有臺灣高等法院被告前案紀錄表1 份附卷足憑，是其
    前受有期徒刑執行完畢後，5 年內故意再犯有期徒刑以上之
    本罪，為累犯，爰依修正前刑法第47條規定論以累犯，並就
    所犯販賣第一級毒品罪罰金刑部分加重其刑，至於法定刑為
    死刑及無期徒刑部分，依修正前刑法第64條第1 項及同法第
    65條第1 項規定不得加重。被告所犯上開販賣第一級毒品既
    遂罪之法定本刑為死刑或無期徒刑之罪，被告因一時貪念、
    失慮致罹重典，其販賣毒品之對象僅有徐佩君、孫富田、林
    培允3人，該3人購入毒品後亦僅供己施用，未轉售他人，造
    成更大之危害，足見其並非販賣毒品之大、中盤商，倘逕予
    宣告法定最低度之無期徒刑，猶嫌過重，是其犯罪之情狀尚
    堪憫恕，依社會一般觀念在客觀上足以引起一般同情，爰就
    其所犯上開販賣第一級毒品既遂罪，依刑法第59條之規定，
    酌予減輕其刑。被告有上開加重及減輕之法定事由，爰依法
    先遞加重後減輕之。
四、原審據以論處被告罪刑，固非無見。惟查：(一) 按「刑法第2
    條第1 項之規定，係規範行為後法律變更所生新舊法律比較
    適用之準據法。所謂行為後法律有變更者，包括構成要件之
    變更而有擴張或限縮，或法定刑度之變更。行為後法律有無
    變更，端視所適用處罰之成罪或科刑條件之實質內容，修正
    前後法律所定要件有無不同而斷。新舊法條文之內容有所修
    正，除其修正係無關乎要件內容之不同或處罰之輕重，而僅
    為文字、文義之修正或原有實務見解、法理之明文化，或僅
    條次之移列等無關有利或不利於行為人，非屬該條所指之法
    律有變更者，可毋庸依該規定為新舊法之比較，而應依一般
    法律適用原則，適用裁判時法（95年11月7 日，本院95年度
    第21次刑事庭會議決議參照）外，即應適用刑法第2條第1項
    之規定，為「從舊從輕」之比較。而比較時，應就罪刑有關
    之事項，如共犯、未遂犯、想像競合犯、牽連犯、連續犯、
    結合犯，以及累犯加重、自首減輕及其他法定加減原因（如
    身分加減）與加減例等一切情形，綜合全部罪刑之結果而為
    比較，予以整體適用（95年5月23日，本院95年度第8次刑事
    庭會議決議參照）。乃因各該規定皆涉及犯罪之態樣、階段
    、罪數、法定刑得或應否加、減暨加減之幅度，影響及法定
    刑或處斷刑之範圍，各該罪刑規定須經綜合考量整體適用後
    ，方能據以限定法定刑或處斷刑之範圍，於該範圍內為一定
    刑之宣告。是宣告刑雖屬單一之結論，實係經綜合考量整體
    適用各相關罪刑規定之所得。宣告刑所據以決定之各相關罪
    刑規定，具有適用上之「依附及相互關聯」之特性，自須同
    其新舊法之適用。而「法律有變更」為因，再經適用準據法
    相互比較新舊法之規定，始有「對被告有利或不利」之結果
    ，兩者互為因果，不難分辨，亦不容混淆。刑法第47條累犯
    之要件，已有擴張及限縮；新舊法就累犯之要件，既因此而
    有變動，自均屬行為後法律有變更，而非僅屬文字修正，應
    有新舊法比較適用之問題」（最高法院96年度台上字第3773
    號判決意旨參照）。乃原判決謂：「關於累犯之規定：於有
    期徒刑執行完畢後5 年內，故意再犯本件有期徒刑以上之罪
    ，不論依修正前之刑法第47條或修正後之刑法第47條第1 項
    之規定，均構成累犯，對被告而言並無有利或不利之情形，
    不生新舊法比較之問題，應逕依現行刑法第47條第1 項規定
    論以累犯」云云，係以「對被告並無有利或不利」之結果，
    逆推「法律有無變更」之前提事實，似有倒果為因之嫌，所
    持法律見解，尚有可議。(二)按犯第4條至第9條、第12條、第
    13條或第14條第1項、第2項之罪者，其供犯罪所用或因犯罪
    所得之財物，均沒收之，如全部或一部不能沒收時，追徵其
    價額或以其財產抵償之，毒品危害防制條例第19條第1 項定
    有明文。又全國各行動電話公司（含台灣大哥大股份有限公
    司、泛亞電信股份有限公司、威寶電信股份有限公司、遠傳
    電信股份有限公司、和信電訊股份有限公司、中華電信股份
    有限公司、亞太電信股份有限公司）均認行動電話（含一般
    型及預付型）SIM卡所有權歸客戶所有乙節，亦有司法院97
    年5月6日院台廳刑一字第0970009760號函1份在卷可稽（見
    本院更一卷第139 至140 頁）。被告自承伊使用過0000-000
    000 號、0000-000000 號行動電話，上開電話係朋友買受送
    給伊，算是伊所有等情（見本院更一卷第47、133 頁），且
    0000-000000 號、0000-000000 號行動電話（均含SIM 卡）
    係被告聯絡販賣毒品所用之物，亦如上述。是扣案之0000-0
    00000 號行動電話（含SIM 卡）即應宣告沒收，未扣案之00
    00-000000 號行動電話（含SIM 卡）亦應宣告沒收，並諭知
    如全部或一部不能沒收時，追徵其價額。乃原判決僅將扣案
    之0000-00000 0號行動電話宣告沒收，而未將該門號之SIM
    卡併予宣告沒收，亦未將未扣案之0000-000000 號行動電話
    （含SIM 卡）宣告沒收，並諭知如全部或一部不能沒收時，
    追徵其價額，均有未合。被告上訴意旨否認犯罪，雖不足取
    ，然原判決既有上開可議之處，仍屬無可維持，自應由本院
    將原判決撤銷改判。
五、審酌被告不思以勞力謀生，竟為獲取非法利益，明知海洛因
    對施用者之健康危害甚鉅，猶販售圖利，破壞社會治安，戕
    害他人身心健康，所為誠屬非是，惟其販賣毒品之對象僅有
    徐佩君、孫富田、林培允3人，該3人購入毒品後亦僅供己施
    用，未轉售他人，造成更大之危害，及其犯後雖否認犯行，
    惟態度尚稱良好等一切情狀，爰量處有期徒刑13年，以示懲
    儆。扣案之0000-000000號行動電話1 支（含SIM卡），係被
    告所有供其販賣毒品所用之物，爰依毒品危害防制條例第19
    條第1項宣告沒收。未扣案之0000 -000000號行動電話1支（
    含SIM卡 ），係被告所有供其販賣毒品所用之物，爰依毒品
    危害防制條例第19條第1 項宣告沒收，如全部或一部不能沒
    收時，追徵其價額。又刑法沒收之物，雖指原物，但金錢為
    代替物，重在兌換價值，而不在原物，自難拘泥於沒收原物
    之理論，認沒收販賣毒品所得之金錢，以當場查獲扣押者為
    限，且毒品危害防制條例第19條第1項係刑法第38條第1項第
    3款、第3項但書之特別規定，政府為肅清毒品，貫徹禁政，
    既設專條，採義務沒收主義，揆諸立法主意旨，當不致有此
    限制，故販賣毒品所得之金錢，苟能認定其係販賣毒品所得
    之款（例如販毒所得之款，業經消費寄託或消費借貸與他人
    ，則應認該販毒所得之款仍屬存在），不以當場查獲扣押者
    為限，此有最高法院66年度第8 次刑事庭會議決議可資參照
    。是依前開決議意旨，販賣毒品所得之金錢，無論已否扣案
    ，如仍屬存在，即應依法沒收。本件被告販賣第一級毒品總
    計得款9萬2千元雖未扣案，然無證據證明已不存在，爰仍依
    毒品危害防制條例第19條第1項規定諭知沒收，如全部或一
    部不能沒收時，以其財產抵償之。
參、不另為無罪諭知部分：
一、公訴意旨另以：被告明知海洛因係屬毒品危害防制條例第2
    條第2項第1款所規定之第一級毒品，未經許可，不得販賣，
    竟仍以營利為目的，基於連續販賣第一級毒品海洛因之概括
    犯意，以其持有門號為0000-000000 、0000-000000 等門號
    之行動電話為聯絡工具，於94年4 月間至95年8 月間，在高
    雄市○○路往車站旁之全家便利商店前，將每包重約1 分半
    之海洛因，分以5 千、8 千、1 萬元不等之價格，販賣予蕭
    登福10餘次。因認被告此部分亦涉犯連續販賣第一級毒品罪
    嫌云云。
二、按犯罪事實應依證據認定之，無證據不得認定犯罪事實；不
    能證明被告犯罪者，應諭知無罪之判決，刑事訴訟法第154
    條第2 項及第301 條第1 項前段分別定有明文。次按認定不
    利於被告之事實，須依積極證據，苟積極證據不足為不利於
    被告事實之認定時，即應為有利於被告之認定，更不必有何
    有利之證據。又事實之認定，應憑證據，如未能發現相當證
    據，或證據不足以證明，自不能以推測或擬制之方法，以為
    裁判基礎。而刑事訴訟法上所謂認定犯罪事實之積極證據，
    係指適合於被告犯罪事實之認定之積極證據而言，雖不以直
    接證據為限，間接證據亦包括在內。然而無論直接或間接證
    據，其為訴訟上之證明，須於通常一般之人均不致有所懷疑
    ，而得確信其為真實之程度者，始得據為有罪之認定，倘其
    證明尚未達到此一程度，而有合理之懷疑存在時，致使無從
    形成有罪之確信，根據「罪證有疑，利於被告」之證據法則
    ，即不得遽為不利被告之認定（最高法院30年度上字第816
    號、29年度上字第3105號、40年度台上字第86號及76年度台
    上字第4986號判例意旨參照）。
三、公訴人認被告涉犯上開罪嫌，無非係以證人蕭登福於警詢時
    之陳述及監聽譯文資料等證據，資為論罪之依據。訊據被告
    堅決否認有上開犯行，辯稱：伊並未販賣毒品海洛因予蕭登
    福等語。經查：
  (一)按施用毒品者所稱其向某人買受毒品之指證，不得作為有罪
    判決之唯一證據，仍須調查其他必要之證據，資以補強其指
    證之真實性，始為適法。又關於毒品施用者其所稱向某人購
    買毒品之供述，必須補強證據佐證，係指毒品購買者之供述
    縱使並無瑕疵，仍須補強證據佐證而言，以擔保其供述之真
    實性；而該所謂補強證據，必須與施用毒品者關於相關毒品
    交易之供述，具有相當程度之關連性，因該補強證據之佐證
    ，足使一般人對於施用毒品之供述無合理之懷疑存在，得確
    信其為真實，始足當之。若毒品購買者之供述證據本身已有
    重大瑕疵，依嚴格證明之法則，已無法憑為確有販賣毒品行
    為之認定時，因毒品施用者其所稱向某人購買毒品之供述前
    提事實已有合理之懷疑存在，論理上自無再論補強證據之必
    要，其理甚明。
  (二)公訴人僅概括指出被告自94年4月間至95年8月間止，在高雄
    市○○路往車站旁之全家便利商店前，販賣毒品海洛因予蕭
    登福10餘次，並未具體指出確切時間、地點、次數、交易內
    容，舉證方法已嫌不足。另觀之公訴人提出之監聽譯文資料
    ，被告與蕭登福間，固分別於95年6月20日下午6時6分7秒（
    詳附表五）、95年6 月23日上午10時47分45秒（詳附表六）
    、95年7月16日下午4時5 分53秒（詳附表七）有通聯紀錄，
    惟觀察該3 次通聯紀錄之監聽譯文，對話內容均未具體談及
    交易毒品之事，無法認定被告與蕭登福間有達成買賣海洛因
    、甲基安非他命之合意。此外，卷內亦缺乏其他證據足資審
    認被告有公訴人所指之犯行，自難在無補強證據下，僅憑毒
    品施用者蕭登福於警詢中之證述，即認定被告另有連續販賣
    第一級毒品予蕭登福10餘次之犯行。且蕭登福業於96年6 月
    11日死亡，有證人蕭登福之個人基本資料1紙附卷可稽（ 見
    原審卷第202頁 ），是本院即無從再傳訊蕭登福究明被告是
    否有連續販賣毒品海洛因10餘次給蕭登福之事實。
  (三)綜上所述，公訴人對於被告此部分被訴犯罪事實所提出之證
    據，在客觀上既未達於通常一般之人均不致有所懷疑、而得
    確信確曾犯罪之程度，其有合理之懷疑存在時，即無從為有
    罪之確信，本應就此部分為被告無罪之諭知，惟公訴人認此
    部分與上開論罪科刑部分，有連續犯之裁判上一罪關係，爰
    不另為無罪之諭知。
  (四)此外，本件被告計販賣毒品海洛因4次，其中2次係販賣予證
    人徐佩君、孫富田（ 詳附表一編號3、4），其中1次係販賣
    予證人林培允（詳附表一編號2 ），另1 次則販賣予證人徐
    佩君、孫富田及林培允（詳附表一編號1 ）。故就起訴書附
    表編號1至2所示犯行而言，被告實際上係販賣海洛因3 次予
    證人徐佩君、孫富田，販賣海洛因2 次予證人林培允，僅係
    其中1次係證人徐佩君、孫富田、林培允3人共同出資向被告
    購買，是起訴範圍並無事實減縮之情形（ 起訴書附表編號1
    部分，檢察官起訴被告販賣毒品予徐佩君、孫富田3至4次，
    本院認定此部分係販賣3 次，應無事實減縮之問題），故無
    庸就起訴書附表編號1超過3 次部分及編號2之部分，復為不
    另為無罪判決之諭知，附此敘明。
肆、被告被訴販賣第二級毒品部分，業經原審判決無罪確定，爰
    不另論列，併此敘明。
據上論結，應依刑事訴訟法第369 條第1項前段、第364 條、第
299條第1項前段，毒品危害防制條例第4條第1項、第19條第1項
，刑法第2條第1項、第11條、第59條，修正前刑法第56 條、第
47條，判決如主文。
本案經檢察官林應華到庭執行職務。
中    華    民    國    97    年    6     月    6     日
                  刑事第七庭    審判長法  官 莊飛宗
                                      法  官 李嘉興
                                      法  官 孫啟強
以上正本證明與原本無異。
如不服本判決應於收受本判決後10日內向本院提出上訴書狀，其
未敘述上訴理由者，並得於提起上訴後10日內向本院補提理由書
狀（均須按他造當事人之人數附繕本）「切勿逕送上級法院」。
中    華    民    國    97    年    6     月    6     日
                                      書記官 黃富美
附錄本案論罪科刑法條：
毒品危害防制條例第4條第1項：
製造、運輸、販賣第一級毒品者，處死刑或無期徒刑；處無期徒
刑者，得併科新臺幣1 千萬元以下罰金。
附表一
┌──┬──────┬─────┬────┬───┬────┬───┬──────────┐
│編號│聯絡購毒時間│交易地點  │販賣毒品│數  量│出售對象│金  額│  販賣及聯絡方式    │
│    │            │          │類    別│      │        │      │                    │
├──┼──────┼─────┼────┼───┼────┼───┼──────────┤
│1   │95年4 月27日│高雄市新興│海洛因  │1 錢  │徐佩君、│3 萬6 │先由徐佩君撥打被告所│
│    │前某日      │區○○路與│        │      │孫富田、│千元  │有0000-000000 號行動│
│    │            │民族路口附│        │      │林培允  │      │電話，表示欲購買海洛│
│    │            │近        │        │      │        │      │因，林培允、孫富田與│
│    │            │          │        │      │        │      │徐佩君一同前往左列地│
│    │            │          │        │      │        │      │點，由徐佩君下車與被│
│    │            │          │        │      │        │      │告接洽，嗣被告將海洛│
│    │            │          │        │      │        │      │因交付徐佩君。      │
│    │            │          │        │      │        │      │                    │
│    │            │          │        │      │        │      │                    │
├──┼──────┼─────┼────┼───┼────┼───┼──────────┤
│2   │95年4 月27日│高雄市新興│海洛因  │0.02公│林培允  │2千元 │先由林培允撥打被告所│
│    │下午2 時3 分│區○○路與│        │克    │        │      │有0000-000000 號行動│
│    │32秒後之某時│民族路口附│        │      │        │      │電話，欲南下向被告購│
│    │            │近        │        │      │        │      │買海洛因，並在左列地│
│    │            │          │        │      │        │      │點某處之樹下交付    │
├──┼──────┼─────┼────┼───┼────┼───┼──────────┤
│3   │95年5 月4 日│高雄市新興│海洛因  │1錢   │孫富田、│3 萬6 │先由孫富田撥打被告所│
│    │下午3 時58分│區○○路與│        │      │徐佩君  │千元  │有0000-000000 號行動│
│    │25秒後之某時│民族路口附│        │      │        │      │電話，表示欲購買海洛│
│    │            │近        │        │      │        │      │因，孫富田與徐佩君一│
│    │            │          │        │      │        │      │同前往左列地點，由徐│
│    │            │          │        │      │        │      │佩君下車與被告接洽，│
│    │            │          │        │      │        │      │嗣被告將海洛因交付徐│
│    │            │          │        │      │        │      │佩君。              │
├──┼──────┼─────┼────┼───┼────┼───┼──────────┤
│ 4  │95年5 月8 日│高雄市新興│海洛因  │半錢  │徐佩君、│1 萬8 │先由徐佩君撥打被告所│
│    │晚上10時6 分│區○○路與│        │      │孫富田  │千元  │有0000-000000 號行動│
│    │29秒後之某時│民族路口附│        │      │        │      │電話，表示欲購買海洛│
│    │            │近        │        │      │        │      │因，孫富田與徐佩君一│
│    │            │          │        │      │        │      │同前往左列地點，由徐│
│    │            │          │        │      │        │      │佩君下車與被告接洽，│
│    │            │          │        │      │        │      │嗣被告將海洛因交付徐│
│    │            │          │        │      │        │      │佩君。              │
└──┴──────┴─────┴────┴───┴────┴───┴──────────┘
附表二
┌──────────────────────────────┐
│   監聽譯文內容                                             │
├──────────────────────────────┤
│95年4 月27日中午12時10分6秒至12時10分40秒                   │
│林培允以0000-000000 號行動電話撥打被告0000-000000 號行動電話│
│林培允：我等一下要下去                                      │
│被告：好                                                    │
│※※※                                                      │
│95年4 月27日中午12時55分48秒至12時56分10秒                  │
│林培允以0000-000000 號行動電話撥打被告0000-000000 號行動電話│
│林培允：我剛上高速公路                                      │
│被告：好                                                    │
│※※※                                                      │
│95年4 月27日下午2時3分32秒至2時3分48秒                      │
│林培允以0000-000000 號行動電話撥打被告0000-000000 號行動電話│
│林培允：我快到了                                            │
│被告：我在樹下了                                            │
└──────────────────────────────┘
附表三
┌──────────────────────────────┐
│   監聽譯文內容                                             │
├──────────────────────────────┤
│95年5月4日下午3 時58分25秒                                  │
│孫富田以0000-000000 號行動電話撥打被告0000000000號行動電話  │
│孫富田：喂，「大耶」（音譯）喔                              │
│被告：嗯                                                    │
│孫富田：我下來了                                            │
│被告：幾點了                                                │
│孫富田：到了                                                │
│被告：到了才再打                                            │
│孫富田：要去你那裡了                                        │
│被告：要「一半還是一個」                                    │
│孫富田：一個                                                │
│被告：我馬上過去                                            │
│※※※                                                      │
│95年5 月4 日下午3 時59分19秒                                │
│被告以0000-000000 號行動電話撥打0000-000000 號行動電話（下稱│
│A 男）                                                      │
│被告：喂，那個電池多拿1 粒                                  │
│A 男：什麼時候                                              │
│被告：現在人家在那裡等我了                                  │
│A 男：在哪裡等                                              │
│被告：我現在過去就馬上好                                    │
│A 男：那再等一下，我怕會來不及，等等我先問別人一下          │
│※※※                                                      │
│95年5 月4 日下午4 時00分51秒                                │
│A 男以0000-000000 號行動電話撥打被告0000-000000 號行動電話  │
│A 男：喂，差不多4、50分鐘好嗎                               │
│被告：還要那麼久喔                                          │
│A 男：不是啦，你講一下啦，我的昨天都那個了                  │
│被告：快一點，他人已經在那裡等了                            │
│A 男：我知道啦，我到的時候，我就打電話給你了，就把時間拉長一│
│點                                                          │
│被告：好啦                                                  │
│A 男：如果5分鐘或10分鐘有的話，我就馬上打給你               │
│被告：有沒有                                                │
│A 男：有啦，人家現在就在路上啦                              │
│被告：好啦，快一點                                          │
│A 男：好啦                                                  │
│※※※                                                      │
│95年5 月4 日下午4 時00分51秒                                │
│被告以0000-000000 號行動電話撥打A 男0000-000000 號行動電話  │
│被告：喂，怎樣                                              │
│A 男：10分鐘好嗎                                            │
│被告：好啦                                                  │
│A 男：喔                                                    │
│被告：好啦                                                  │
└──────────────────────────────┘
附表四
┌──────────────────────────────┐
│   監聽譯文內容                                             │
├──────────────────────────────┤
│95年5月8日晚上8時27分51秒至8時27分51秒                      │
│徐佩君以0000-000000 號行動電話撥打被告0000000000號行動電話  │
│徐佩君：兄哥，現在要下去                                    │
│被告：好啦                                                  │
│※※※                                                      │
│95年5月8日晚上10時6分29秒至10時6分29秒                      │
│徐佩君以0000-000000 號行動電話撥打被告0000000000號行動電話  │
│徐佩君：到了                                                │
│被告：好                                                    │
└──────────────────────────────┘
附表五
┌──────────────────────────────┐
│   監聽譯文內容                                             │
├──────────────────────────────┤
│95年4 月20日下午6時6分7秒至6時6分7秒                        │
│被告以0000-000000 號行動電話撥打蕭登福0000-000000 號行動電話│
│被告：何時會到                                              │
│蕭登福：我在彰化                                            │
│被告：我想你們要回來                                        │
│蕭登福：價格多少                                            │
│被告：麵粉你們要                                            │
│蕭登福：要準備多少錢                                        │
│被告：也是差不多，都是在這個範圍，重點是猛男                │
│蕭登福：我剛拿2 條鏈子下來而已                              │
│被告：我跟你說，我也有團體的                                │
│蕭登福：女人的要多少，你又沒看，要先看好，再說              │
│被告：我先看，拿相片給你                                    │
└──────────────────────────────┘
附表六
┌──────────────────────────────┐
│   監聽譯文內容                                             │
├──────────────────────────────┤
│95年6 月23日上午10時47分45秒                                │
│蕭登福以0000-000000 號行動電話撥打被告0000-000000 號行動電話│
│被告：想要帶女人認識                                        │
│蕭登福：有，但都沒肯定                                      │
│被告：你去處理一下                                          │
│蕭登福：中午過後                                            │
│被告：我等你電話                                            │
└──────────────────────────────┘
附表七
┌──────────────────────────────┐
│   監聽譯文內容                                             │
├──────────────────────────────┤
│95年7 月16日下午4時5分53秒                                  │
│蕭登福以0000-000000 號行動電話撥打被告0000-000000 號行動電話│
│蕭登福：老大，你那裡店門開了嗎                              │
│被告：今天才比較好天氣而已，你要找小姐嗎                    │
│蕭登福：是啦，找一個比較漂亮的                              │
│被告：不要常常叫那個                                        │
│蕭登福：那個我也不要，見面再說                              │
│被告：看情形如何打電話給我                                  │
│※※※                                                      │
│95年7 月16日下午4時5分53秒                                  │
│蕭登福以0000-000000 號行動電話撥打被告0000-000000 號行動電話│
│被告：上回吃飯的那裡                                        │
│蕭登福：喔好                                                │
└──────────────────────────────┘


司法院資訊處製作；財團法人民間司法改革基金會備份。
